【裁判字號】    90,易,3572
【裁判日期】    901221
【裁判案由】    賭博
【裁判全文】
臺灣臺中地方法院刑事判決                          九十年度易字第三五七二號
    公  訴  人  臺灣臺中地方法院檢察署檢察官
    被      告  乙○○
                丙○○
                己○○
                庚○○
                辛○○
            （即劉沁瑜）
                戊○○
右列被告因賭博案件，經檢察官聲請簡易判決處刑（八十九年度偵字第七九八號），
本院臺中簡易庭認不宜以簡易判決處刑，簽移本院刑事庭改依通常程序審理判決如左
：
    主  文
己○○共同以賭博為常業，累犯，處有期徒刑陸月，如易科罰金，以參佰元折算壹日
；扣案如附表內容所示之物品，均沒收。
乙○○、丙○○、庚○○、辛○○（即劉沁瑜）共同以賭博為常業，各處有期徒刑參
月，如易科罰金，均以參佰元折算壹日；均緩刑貳年；扣案如附表內容所示之物品，
均沒收。
戊○○無罪。
    事  實
一、己○○前曾於民國（以下同）八十五年間犯賭博罪，經本院於八十六年三月二十
    八日以八十六年度易字第三五一號判處有期徒刑五月，併科罰金新臺幣（以下同
    ）六千元，八十六年四月二十六日確定，於八十六年六月十二日易科罰金（併科
    罰金之部分亦繳交罰金）而執行完畢，猶未知悔改；緣丁○○（另案經本院以八
    十八年度易字第三八三０號判處有期徒刑六月，併科罰金五十五萬元確定。），
    於八十八年六月三日起，在臺中市西屯區○○○街七號一樓處，所經營「華碩電
    子遊戲場」之公眾得出入之場所內，擺設電腦主機一部、電腦螢幕四十六部之電
    子賓果機臺，並僱用有共同犯意聯絡之乙○○（八十八年十二月三日起，月薪一
    萬八千元）、己○○（八十八年十二月五日起，月薪一萬八千元）、丙○○（八
    十八年十二月二十六日起，月薪一萬八千元）、辛○○（即劉沁瑜）（八十八年
    十二月二十八日起，月薪一萬八千元）、庚○○（八十八年十二月三十日起，月
    薪一萬八千元）、王志勇（八十八年十二月八日起，月薪一萬八千元）（王志勇
    部分，未到案另行審結。），於每日下午四時起至同日下午十時止之時間內，分
    別擔任該電子遊戲場之開分、洗分員，其賭博方式為賭客以一比二（簡易判決處
    刑聲請書誤植為一比十）之比率開分，而於所使用之電腦螢幕上顯示其所開啟之
    分數，賭客再於電腦螢幕上選定號碼（一至七十五號共七十五個號碼球，每一賭
    局出現二十四個號碼球）與該電腦螢幕上顯示之號碼球依序比對，如得以連成直
    線或斜線則為中彩，賭客再依一定賠率獲取分數，如未押中，所押之分數即為電
    腦予以消除，賭客不玩時，則可依該電腦螢幕上所顯示分數，由乙○○、丙○○
    ；己○○、庚○○、辛○○、甲○○等人依同一比率洗分，該洗分賭客再至該電
    子遊戲場櫃臺後方之密室內與丁○○換取現金，以此方式與不特定之賭客賭博財
    物，其等並以此為業，恃以為生；嗣於八十八年十二月三十日下午八時二十二分
    許，適有黃永德、吳英智、劉國昌、李銘賜、湯瑞陽、廖棟雄、賴文斌、吳志信
    、朱瑞珠、吳惠玲、呂秋明、林武男、林煌育、張智洋、張碧逢、陳玉蘋、陳建
    峰、陳盈婷、游慶安、馮自強、黃文怡、廖昆泉、劉立中、劉益成、蔡萬得、鍾
    崇偉、羅宏榮等人在場，（除黃永德、吳英智、劉國昌、李銘賜、湯瑞陽、廖棟
    雄、賴文斌、吳志信等八人外，餘均經臺灣地方法院檢察署檢察官認定罪嫌不足
    為不起訴處分確定），其中黃永德、吳英智、劉國昌、李銘賜、湯瑞陽、廖棟雄
    、賴文斌、吳志信等八人（上八人另經臺灣地方法院檢察署檢察官依職權為不起
    訴處分確定）正與丁○○所陳列之上揭電子遊戲機具賭博財物時，為臺灣臺中地
  方法院檢察署檢察官持搜索票前往搜索而查獲，並扣得如附表內容所示之物品。
二、案經臺中市警察局第四分局報請臺灣臺中地方法院檢察署檢察官聲請簡易判決處
    刑。
    理  由
甲、有罪部分：
一、訊據被告乙○○、丙○○、己○○、庚○○、辛○○（即劉沁瑜）等五人固不否
    認其等有於於揭時地，受同案被告丁○○僱用擔任上開電子遊戲場之開、洗分員
    之情事，惟均矢口否認有何賭博犯行，均辯稱：並未從事與客人兌換現金，亦不
    知悉該電子遊戲場內有從事賭博行為等云云；惟查：
    (1)：被告被告乙○○、丙○○、己○○、庚○○、辛○○（即劉沁瑜）等五人自
    前揭事實欄所載之時間起，受同案被告丁○○以月薪一萬八千元僱用，以擔任該
    電子遊戲場之開、洗分員一節，除已據被告乙○○、丙○○、己○○、庚○○、
    辛○○（即劉沁瑜）等五人於警訊及偵審中所自承屬實外，核與同案被告丁○○
    於本院審理中所供述之情節相符，該情節自堪以認定。
    (2)：又同案被告丁○○所經營之上開電子遊戲場內，確有以如附表內容編號一、
    二號所示之電腦主機、與電腦螢幕為賭具，由賭客以一比二之方式開分，賭客以
    開分之分數押注一定數量之號碼，再與電腦螢幕上所顯示之一至七十五號碼球中
    之二十四個號碼球排列順序比對，如排成直線或斜線均為中彩之方式為賭博之情
    ，已據同案被告丁○○於本院審理中自承屬實，並有本院八十八年度易字第三八
    三０號刑事判決書一份附卷可據；顯見被告丁○○所經營之上開電子遊戲場即被
    告乙○○、丙○○、己○○、庚○○、辛○○（即劉沁瑜）等五人所任職場所內
    ，確有從事賭博行為之情，亦足認屬實。
    (3)：再同案被告丁○○於本院審理中供稱：「八十八年三月間起，開始經營電子
    遊戲場業，被告乙○○、丙○○、己○○、庚○○、辛○○（即劉沁瑜）等五人
    都是我每月一萬八千元聘僱，工作時間是下午四時至晚上十時，他們是擔任開、
    洗分、送飲料，賭法為一比二，開分、洗分均相同，現金是我在換，在吧檯旁邊
    的密室，員工都知道那裡有密室（儲藏室），洗分完的卡，如果我不在，小姐叫
    客人去找我，我再去看電腦。儲藏室那邊有攝影機，我可以核對，如果我不在現
    場，小姐會通知客人找我。」等語（見本院九十年十一月二十七日上午十時二十
    五分審判筆錄）；則同案被告丁○○為該電子遊戲場之負責人，已於本院審理中
    供稱該電子遊戲場內確有從事賭博犯行，且兌換現金之地點即於該電子遊戲場吧
    檯旁邊之密室（儲藏室）內，且被告乙○○、丙○○、己○○、庚○○、辛○○
    （即劉沁瑜）等五人又知悉該電子遊戲場內存有儲藏室，於客人洗分後，並通知
    客人前往該儲藏室找尋同案被告丁○○等情節以觀，被告乙○○、丙○○、己○○、庚○○、辛○○（即劉沁瑜）等五人對於客人於洗分後，至儲藏室內找尋同
    案被告丁○○，當係知悉該洗分客人前往儲藏室內與同案被告丁○○兌換現金之
    情，自堪認定。
    (4)：再者當日為警查獲之賭客蔡萬得於警訊中證稱：「店內所贏之分數可以換錢
    ，但不認識的人不讓人換。」等語（見偵查卷第一０九頁），賭客吳志信於警訊
    中證稱：「．．．輸則輸現金，贏則以電腦螢幕上所顯示之分數，以同比例，可
    向店方兌換現金，．．」等語（見偵查卷第一二０頁）；亦足徵上揭電子遊戲場
    內確有從事賭博犯行無訛；此外，且有臺中市警察局第四分局搜索扣押筆錄、臨
    檢紀錄表、現場圖各一紙附卷、及如附表內容所示之物品扣案可資佐證，被告乙○○、丙○○、己○○、庚○○、辛○○（即劉沁瑜）等五人所辯，自屬事後卸
    責之詞，不足以採信；事證明確，被告乙○○等五人犯行堪以認定。
二、查同案被告丁○○經營上揭電子遊戲場，犯有刑法第二百六十七條之常業賭博罪
    一節，有本院八十八年度易字第三八三０號刑事判決書一份在卷可憑；而被告乙○○、丙○○、己○○、庚○○、辛○○（即劉沁瑜）等五人並無其他職業，且
    受同案被告丁○○僱用擔任上揭電子遊戲場開、洗分員以取得薪資為生之情，亦
    已據被告乙○○、丙○○、己○○、庚○○、辛○○（即劉沁瑜）等五人分別供
    承在卷，是被告乙○○、丙○○、己○○、庚○○、辛○○（即劉沁瑜）等五人
    顯以此為業，恃之為生；故核被告乙○○、丙○○、己○○、庚○○、辛○○（
    即劉沁瑜）等五人所為，均係犯刑法第二百六十七條之常業賭博罪；而被告乙○○（八十八年十二月三日起）、被告己○○（八十八年十二月五日起）、被告丙○○（八十八年十二月二十六日起）、被告辛○○（即劉沁瑜）（八十八年十二
    月二十八日起）、被告庚○○（八十八年十二月三十日起）與同案被告丁○○、
    甲○○等人，彼此間有犯意之聯絡，行為之分擔，均為共同正犯；再被告己○○
    前曾於八十五年間犯賭博罪，經本院於八十六年三月二十八日以八十六年度易字
    第三五一號判處有期徒刑五月，併科罰金新臺幣（以下同）六千元，八十六年四
    月二十六日確定，於八十六年六月十二日易科罰金（併科罰金之部分亦繳交罰金
    ）而執行完畢，此有臺灣臺中地方法院檢察署刑案資料查註紀錄表與臺灣高等法
    院被告全國刑案紀錄表各一紙在卷可憑，其於五年之內，再犯本件有期徒刑以上
    之罪，為累犯，應依累犯規定加重其刑。爰審酌被告乙○○、丙○○、己○○、
    庚○○、辛○○（即劉沁瑜）等五人於犯後猶矯飾犯行，未見悔意，惟念其等僅
    係受他人僱用取得薪資以營生，從事時間亦非久長，且非該電子遊戲場業之主事
    者等一切情狀，分別量處如主文所示之刑，併均依修正後刑法第四十一條第一項
    前段規定分別諭知易科罰金之折算標準（按刑法第四十一條原規定所犯最重本刑
    為三年以下有期徒刑以下之刑之罪，而受六個月以下有期徒刑或拘役之宣告者，
    因身體、教育、職業或家庭之關係，執行顯有困難者，得易科罰金，後該法條經
    立法院三讀通過修正為所犯最重本刑為五年以下有期徒刑以下之刑之罪，而受六
    個月以下有期徒刑或拘役之宣告者，因身體、教育、職業或家庭之關係，執行顯
    有困難者，得易科罰金，並經總統於九十年一月十日以華總一義字第九００００
    ０三八００號公布，自九十年一月十二日起生效，雖本件被告所犯之罪，其最重
    本刑為二年以下有期徒刑之刑之罪，如經宣告六個月以下有期徒刑或拘役，並不
    生得否易科罰金之新舊法何者有利於被告之比較，惟法令既經變更，自應適用裁
    判時之法令，附此敘明。），以示懲儆。再者被告乙○○、丙○○、庚○○、辛○○（即劉沁瑜）等四人，前均未曾受有期徒刑以上刑之宣告，此有臺灣臺中地
    方法院檢察署刑案資料查註紀錄表與臺灣高等法院被告全國刑案紀錄表各四紙在
    卷可按，其等因一時失慮，偶罹刑章，經此偵審程序教訓及刑之宣告後，當知所
    惕勵，信無再犯之虞，本院認前開對其四人所宣告之刑，均以暫不執行為當，並
    均予以宣告緩刑二年，以觀後效，用啟自新。
三、如附表內容所示一號之電腦主機一部、二號之電腦螢幕四十六部、三號之賭資九
    千九百二十元，分別為當場賭博之賭具及兌換處之財物，爰依刑法第二百六十六
    條第二項之規定宣告沒收之；餘如附表內容所示四號之每場收支表、五號之確認
    客人會員單、六號之每小時現場會員入場總計表、七號之當機紀錄冊、八號之員
    工記事錄筆記簿、九號之會員名冊等物品，為同案被告丁○○所有，且係供為本
    件犯罪使用，業據同案被告丁○○於本院八十八年度易字第三八三０號案件審理
    中供承在卷，爰依刑法第三十八條第一項第二款規定宣告沒收之。
乙、無罪部分：
一、公訴意旨另以：被告戊○○自八十八年十二月二十五日起，受同案被告丁○○之
    僱用，擔任上揭電子遊戲場之開、洗分之員工，而參與上揭賭博之行為，並以之
    為常業，而認被告戊○○共同涉犯刑法第二百六十七條常業賭博罪等云云；惟按
    犯罪事實應依證據認定之，無證據不得推定其犯罪事實，又不能證明被告犯罪者
    ，應諭知無罪之判決，刑事訴訟法第一百五十四條、第三百零一條第一項分別定
    有明文；而本件公訴意旨認定被告戊○○犯有前開常業賭博罪，無非係以被告戊○○受同案被告丁○○僱用後，擔任該電子遊戲場之開、洗分員之情為據，惟經
    訊據被告戊○○固不否認其有受同案被告丁○○僱用為上揭電子遊戲場之員工，
    然堅決否認有何賭博犯行，辯稱：其並非該電子遊戲場內之開、洗分員，只負責
    食品、飲料工作等語；經查：公訴意旨雖認被告戊○○為該電子遊戲場內之開、
    洗分員，然該情已為被告戊○○於本院審理中所堅決否認，核與同案被告乙○○
    、丙○○、己○○、庚○○、辛○○（即劉沁瑜）等五人於本院審理中供稱被告
    戊○○只是在店內煮東西，並未從事開、洗分工作之情相符，被告戊○○所辯於
    受同案被告丁○○僱用後，於該電子遊戲場內僅負責煮東西，並非開、洗分員等
    語，自堪以採信；則被告戊○○雖為同案被告丁○○所僱用之員工，且亦於該電
    子遊戲場內工作，惟被告戊○○所從事者僅為負責膳食工作，並非同案被告丁○○所設電腦主機、或電腦螢幕該賭具之開、洗分員，被告戊○○所為，非屬參與
    賭博行為之一部，自不足以共同犯有前揭常業賭博罪論處；此外復查無其他積極
    確切事證足認被告戊○○有何公訴人所指之常業賭博犯行，既不能證明被告戊○○犯罪，自應依法為其無罪判決之諭知。
據上論斷，應依刑事訴訟法第四百五十二條、第二百九十九條第一項前段、第三百零
一條第一項，刑法第二條第一項前段、第二十八條、第二百六十七條、第四十七條、
第四十一條第一項前段、第七十四條第一款、第二百六十六條第二項、第三十八條第
一項第二款，罰金罰鍰提高標準條例第一條前段、第二條，判決如主文。
中      華      民      國      九十      年      十二      月  二十一  日
                        臺灣臺中地方法院刑事第六庭
                                      法  官   梁   堯   銘
右正本證明與原本無異。
如不服本判決，應於送達後十日內向本院提出上訴狀（須附繕本），上訴於臺灣高等
法院臺中分院。
                                      書記官
中      華      民      國      九十      年      十二      月  二十一  日
附錄法條：
刑法第二百六十七條：
以賭博為常業者，處二年以下有期徒刑，得併科一千元以下罰金。
┌──────────────────────────────────┐
│附表（查獲時間：八十八年十二月三十日）：                            │
├───┬───────────┬──────────────────┤
│ 一   │主機                  │一部                                │
├───┼───────────┼──────────────────┤
│ 二   │電腦螢幕              │四十六部                            │
├───┼───────────┼──────────────────┤
│ 三   │賭資                  │新台幣九千九百二十元               │
├───┼───────────┼──────────────────┤
│ 四   │每場收支表            │七張                                │
├───┼───────────┼──────────────────┤
│ 五   │確認客人會員單        │二張                                │
├───┼───────────┼──────────────────┤
│ 六   │每小時現場會員入場    │                                    │
│      │總計表                │一張                                │
├───┼───────────┼──────────────────┤
│ 七   │當機紀錄冊            │一本                                │
├───┼───────────┼──────────────────┤
│ 八   │員工記事錄筆記簿      │一本                                │
├───┼───────────┼──────────────────┤
│ 九   │會員名冊              │一本                                │
└───┴───────────┴──────────────────┘


司法院資訊處製作；財團法人民間司法改革基金會備份。
